【裁判字號】    98,親,112
【裁判日期】    981228
【裁判案由】    否認推定生父之訴
【裁判全文】
臺灣臺中地方法院民事判決               98年度親字第112號
原      告  甲○○
訴訟代理人  丙○○
被      告  乙○○
上列當事人間否認推定生父之訴事件，本院於98年12月14日言詞
辯論終結，判決如下：
    主  文
確認原告非被告之婚生子。
訴訟費用由被告負擔。
    事實及理由
    辯論而為判決。
一、原告主張：原告（男、民國○○年○月○○日生、身分證號碼Ｚ00
    0000000號）之生母丙○○與被告於民國88年1月7日結婚，
    婚後原告之生母與被告個性不合，雙方於91年4月4日離婚。
    於原告生母離家期間，自不詳姓名之男子受胎而於91年6月
    14日產下原告。原告雖係在原告之母與被告婚姻存續期間受
    胎，惟原告與被告並無血緣關係。原告於98年6月因生母提
    出監護事件時，始知上情，爰依民法第1063條第2項、第3項
    之規定，提起本件否認推定生父之訴等語。並聲明：如主文
    所示。
二、被告則以：原告確非被告之子女等語。並聲明：同意原告之
    請求。
三、原告之生母丙○○與被告原係夫妻關係，嗣雙方於91年4月
    4日離婚，原告之母於91年6月14日產下原告等情，業據原告
    提出戶籍謄本等在卷可憑，堪信真實。又兩造經博微生物科
    技股份有限公司進行ＤＮＡ鑑定，其鑑定結果亦認「乙○○
    與甲○○之檢體，其DNA STR系統之D13S137、D19S433、VWA
    、TPOX、D5S818、FGA等6個基因座之基因型別矛盾，所以乙
    ○○與甲○○間應不存在一親等直系親緣關係」等情，有該
    院98年11月11日分析報告所附親子鑑定結果在卷足憑。審酌
    上開事證，本院認為原告主張其非被告之子女，應堪採信。
四、按從子女出生日回溯第181日起至第302日止，為受胎期間；
    妻之受胎，係在婚姻關係存續中者，推定其所生子女為婚生
    子女。前項推定，夫妻之一方或子女能證明子女非為婚生子
    女者，得提起否認之訴。前項否認之訴，夫妻之一方自知悉
    該子女非為婚生子女，或子女自知悉其非為婚生子女之時起
    2年內為之，96年5月23日公布修正之民法第1062條第1項、
    第1063條定有明文。本件原告於91年6月27日出生，回溯第
    181日起至第302日之受胎期間，既在原告生母丙○○與被告
    婚姻關係存續中，則依法自應推定原告為被告之婚生子女，
    然原告與被告既無親子血緣關係已如前述，則原告於98年6
    月間，即在知悉其非為婚生子女之日起2年內，提起本件否
    認推定生父訴訟，依前揭法律規定，為有理由，應予准許。
五、訴訟費用負擔之依據：民事訴訟法第78條。
中    華    民    國    98    年    12    月    28    日
                  家事法庭    法  官  陳宗賢
以上正本係照原本作成。
如對本裁定抗告，須於裁定送達後20日內向本院提出抗告狀（須
附繕本）。
中    華    民    國    98    年    12    月    28    日
                              書記官  洪千羽


司法院資訊處製作；財團法人民間司法改革基金會備份。
